臺灣高等法院臺南分院刑事裁定
111年度抗字第806號
抗  告  人  
即  受刑人  林柏州



上列抗告人因聲請定其應執行刑案件，不服臺灣臺南地方法院中
華民國111年7月29日裁定(111年度聲字第1110號)，提起抗告，
本院裁定如下：
    主  文
抗告駁回。
    理  由
一、抗告意旨略以：依刑法第51條規定意旨，有二裁判以上之罪
    ，在裁判確定前所犯之罪，均符合數罪併罰要件，抗告人因
    竊盜案件，經臺灣臺南地方法院於民國110年2月1日以109年
    度易字第942號判決判處有期徒刑4月，又於110年1月22日犯
    行使偽造私文書案件，經同法院判處有期徒刑7月確定，符
    合定應執行刑之要件，應依刑法第53條、第51條第5款、第7
    款規定，定應執行刑，依刑事訴訟法第477條第1項規定，聲
    請定應執行刑等語。
二、刑法第53條所規定數罪併罰，有二裁判以上者，依第51條之
    規定，定其應執行之刑，係指二裁判以上所宣告之數罪，均
    在裁判確定前所犯者而言。若於其中甲罪之判決確定後，復
    犯乙罪，即不合上開定應執行刑之規定；倘所犯乙罪為連續
    犯（修正前刑法），而其部分犯罪行為在甲罪判決確定以後
    者，亦應於乙罪裁判確定後，與甲罪之刑併予執行，均無適
    用前揭規定定其應執行刑之餘地（最高法院98年度台抗字第
    253號裁定意旨參照）。刑法第53條所謂「數罪併罰，有二
    裁判以上者，依第51條之規定，定其應執行之刑」，係以二
    裁判以上所宣告之數罪，均在裁判確定前所犯為要件。但行
    為有時具有延時性（例如繼續犯、接續犯、集合犯及已刪廢
    之連續犯），或行為與結果之發生具有距離（例如加重結果
    犯），若此等行為（甲罪）之一部分發生之始，雖在乙罪判
    決確定之前，而甲罪行為終了或結果發生，卻在乙罪判決確
    定之後，若乙罪和其他丙罪具有數罪併罰、合併定應執行刑
    之情形，且係以乙罪判決確定日為準者，則僅能就乙、丙罪
    合併定其應執行刑，尚不能逕將甲罪納入，合併定應執行刑
    （最高法院108年度台抗字第1267號裁定意旨參照）。刑法
    上之接續犯，係指行為人就同一犯罪構成事實，以單一行為
    之數個舉動接續進行，以實現一個犯罪構成要件，持續侵害
    同一法益，成立一個罪名而言，則其犯罪之完結須至接續行
    為終了之時為止（最高法院102年度台抗字第424號裁定意旨
    參照）。
三、經查：抗告人如原裁定附表編號1所示之竊盜罪，係於110年
    3月2日經判決確定，如附表編號2所示之行使偽造私文書罪
    ，依原確定判決之記載，係於110年1月22日至6月26日間，
    出於接續之犯意所為，而論以接續犯之一罪，則附表編號2
    之接續犯行，部分犯罪時間既然在附表編號1之罪確定日期
    之後，依上開最高法院見解，即不符合刑法第50條第1項前
    段之併合處罰要件，原裁定以檢察官聲請不合法，駁回檢察
    官定應執行刑之聲請，核無違誤，抗告人提起抗告，請求合
    併定應執行刑，為無理由，應予駁回。
四、應適用之法律：依刑事訴訟法第412條。　　
中　　華　　民　　國　　111 　年　　10　　月　　28　　日
                  刑事第二庭    審判長法　官  楊清安
                                      法　官  陳顯榮
                                      法　官  蕭于哲
以上正本證明與原本無異。
如不服本裁定，應於收受本裁定後五日內向本院提出抗告狀。
　　　　　　　　　　　　　　　　　　　書記官  鄭信邦
中　　華　　民　　國　　111 　年　　10　　月　　28　　日